【裁判字號】    91,訴,611
【裁判日期】    920704
【裁判案由】    違反槍砲彈藥刀械管制條例
【裁判全文】
臺灣嘉義地方法院刑事判決                          九十一年度訴字第六一一號
    公  訴  人  臺灣嘉義地方法院檢察署檢察官
    被      告  甲○○
    選任辯護人  蕭敦仁
右列被告因違反槍砲彈藥刀械管制條例案件，經檢察官提起公訴（九十一年度偵字第
七一一○號），本院判決如左：
    主  文
甲○○未經許可持有可發射子彈具有殺傷力之土造霰彈槍，累犯，處有期徒刑壹年陸
月，併科罰金新臺幣玖萬元，罰金如易服勞役，以新臺幣玖佰元即銀元佰元折算壹
日。扣案之土造霰彈槍壹把（槍枝管制編號：0000000000號）、霰彈伍拾
伍發、子彈壹發均沒收。
    事  實
一甲○○曾因重利案件，經本院以八十九年度易字第一０九三號判決處有期徒刑三月
  確定，於民國九十年三月二十六日易科罰金執行完畢；再因違反槍砲彈藥刀械管制
  條例案件，經最高法院以九十二年度臺上字第一八九二號判決處有期徒刑六年二月
  ，併科罰金新臺幣（下同）二十萬元確定，尚未執行完畢。其於前開重利案件執行
  完畢後，仍不知悔改，於九十一年十月十四日某時，甲○○在嘉義市○○○路其父
  王金龍（已於九十一年十月十二日死亡）租屋處（詳細地址已無從查證）清理王金
  龍之遺物時，發現如附表所示性質上屬於槍砲彈藥刀械管制條例第四條第一項第一
  款所稱可發射子彈且具殺傷力之土造霰彈槍一把（槍枝管制編號：0000000
  000號，公訴意旨誤為獵槍），與性質上屬於同條項第二款所稱子彈之制式霰彈
  二十七發、改造霰彈四十發及制式子彈一發，竟將之移置於嘉義市○○路六十七號
  八樓一（公訴意旨誤為八樓二）住處，未經許可而持有。嗣於九十一年十月十八日
  凌晨二時許，為警在上址查獲，並扣得該批槍彈。
二案經嘉義縣警察局竹崎分局報告臺灣嘉義地方法院檢察署檢察官偵查起訴。
    理  由
一訊據被告甲○○對於右揭犯罪事實坦承不諱（本院卷第一三四頁），核與本院就卷
  附查獲過程錄影帶勘驗所得一致（警卷尾頁密封袋、本院卷第一一三至一一四頁）
  ，並有土造霰彈槍一把、制式霰彈二十七發、改造霰彈四十發、制式子彈一發扣案
  及查獲槍彈現場圖、槍彈照片在卷可稽（警卷第十至十一、十五至十九頁）。扣案
  之槍彈經送內政部警政署刑事警察局鑑驗，其鑑定結果如附表所示，均具殺傷力等
  情，亦有該局九十一年十一月四日刑鑑字第○九一○二九一九○六號槍彈鑑定書可
  參（偵查卷第十一至十九頁），並經本院勘驗互核屬實（本院卷第五三至五四頁）
  。又扣案之前開土造霰彈槍屬於槍砲彈藥刀械管制條例第四條第一項第一款所稱「
  其他可發射子彈且具殺傷力之各式槍砲」，復有內政部九十二年四月四日內授警字
  第○九二○○七五三九六號函可憑。綜上所述，被告之自白與事實相符，可以採信
  ，事證明確，其犯行堪以認定。
二核被告甲○○所為，係犯槍砲彈藥刀械管制條例第十一條第四項之未經許可持有可
  發射子彈具有殺傷力之槍砲罪、第十二條第四項之未經許可持有子彈罪。扣案之土
  造霰彈槍屬於槍砲彈藥刀械管制條例第四條第一項第一款所稱「其他可發射子彈且
  具殺傷力之各式槍砲」，已如前述，公訴意旨漏未斟酌此點，而認被告係犯同條例
  第八條第四項之未經許可持有獵槍罪，尚有未洽，惟其基本事實同一，本院自應予
  以審理，並變更其起訴法條。被告同時持有子彈多發（即霰彈六十七發、制式子彈
  一發），係一故意行為侵害一法益，屬單純一罪。被告以一持有行為，同時持有獵
  槍及子彈，觸犯構成要件不相同之罪名，為想像競合犯，應從一重之未經許可持有
  可發射子彈具有殺傷力之槍砲罪論處。查被告曾因重利案件，經本院以八十九年度
  易字第一０九三號判決處有期徒刑三月確定，於九十年三月二十六日易科罰金執行
  完畢，再因違反槍砲彈藥刀械管制條例案件，經最高法院以九十二年度臺上字第一
  八九二號判決處有期徒刑六年二月，併科罰金二十萬元確定，尚未執行完畢，此有
  臺灣高等法院被告全國前案紀錄表可按，其受重利罪有期徒刑之執行完畢，五年內
  再犯有期徒刑以上之罪，為累犯，應依刑法第四十七條規定加重其刑。被告為警查
  獲槍彈之地點為嘉義市○○路六十七號八樓一（警卷第十五頁），公訴意旨誤為八
  樓二，應予更正。爰審酌被告年紀雖輕，但素行不良，一再擁槍、彈自重，影響社
  會治安匪淺，惟本案持有時日尚短，事後已坦承犯行，態度良好及其他一切情狀，
  量處如主文所示之刑，罰金部分諭知易服勞役之折算標準，以資儆懲。扣案如附表
  所示之物品，除業經鑑定試射用罄之霰彈十二發，僅餘彈殼，其子彈效用業已喪失
  ，顯非違禁物外，其餘槍彈均應依刑法第三十八條第一項第一款宣告沒收。
據上論斷，應依刑事訴訟法第二百九十九條第一項前段、第三百條，槍砲彈藥刀械管
制條例第十一條第四項、第十二條第四項，刑法第十一條前段、第五十五條、第四十
二條第二項、第三十八條第一項第一款，罰金罰鍰提高標準條例第二條，判決如主文
。
本案經檢察官周欣潔到庭執行職務。
中      華      民      國    九十二    年      七      月      四      日
                                      臺灣嘉義地方法院刑事第二庭
                                          審判長法  官  蔡  虔  霖
                                                法  官  盧  鳳  田
                                                法  官  廖  政  勝
右正本證明與原本無異。
如不服本判決，應於判決送達後十日內向本院提出上訴狀( 應附繕本 )。告訴人或被
害人如對於本判決不服者，應具備理由請求檢察官上訴，其上訴期間之計算係以檢察
官收受判決正本之日期為準。
中      華      民      國    九十二    年      七      月      四      日
                                                書記官  陳  湘  蓉
附錄本案論罪科刑法條全文：
槍砲彈藥刀械管制條例第十一條
未經許可，製造、販賣或運輸第四條第一項第一款所稱其他可發射金屬或子彈具有殺
傷力之各式槍砲者，處五年以上有期徒刑，併科新臺幣一千萬元以下罰金。
未經許可，轉讓、出租或出借前項所列槍砲者，處三年以上十年以下有期徒刑，併科
新臺幣七百萬元以下罰金。
意圖供自己或他人犯罪之用，而犯前二項之罪者，處無期徒刑或七年以上有期徒刑，
併科新臺幣一千萬元以下罰金。
未經許可，持有、寄藏或意圖販賣而陳列第一項所列槍砲者，處一年以上七年以下有
期徒刑，併科新臺幣七百萬元以下罰金。
第一項至第三項之未遂犯罰之。
槍砲彈藥刀械管制條例第十二條
未經許可，製造、販賣或運輸子彈者，處一年以上七年以下有期徒刑，併科新臺幣五
百萬元以下罰金。
未經許可，轉讓、出租或出借子彈者，處六月以上五年以下有期徒刑，併科新臺幣三
百萬元以下罰金。
意圖供自己或他人犯罪之用，而犯前二項之罪者，處三年以上十年以下有期徒刑，併
科新臺幣七百萬元以下罰金。
未經許可，持有、寄藏或意圖販賣而陳列子彈者，處五年以下有期徒刑，併科新臺幣
三百萬元以下罰金。
第一項至第三項之未遂犯罰之。
附表
┌──┬───────┬────────────────┬───────┐
│編號│扣  案  物  品│鑑        定        結        果│附          註│
├──┼───────┼────────────────┼───────┤
│ 一 │土造霰彈槍一把│認係土造霰彈槍，機械性能良好，可│              │
│    │（槍枝管制編號│擊發12 GAUGE制式霰彈，具殺傷力。│              │
│    │：一一○二○二│                                │              │
│    │○九八九）    │                                │              │
├──┼───────┼────────────────┼───────┤
│ 二 │制式霰彈二十七│認均係12 GAUGE制式霰彈，具殺傷力│              │
│    │發            │。                              │              │
├──┼───────┼────────────────┼───────┤
│ 三 │改造霰彈四十發│認均係由12 GAUGE制式霰彈換裝金屬│試射之霰彈於鑑│
│    │              │彈粒改造而成之改造霰彈，經取樣十│定後僅餘彈殼，│
│    │              │二發實際試射，均可擊發，具殺傷力│已喪失子彈效用│
│    │              │。                        │。            │
├──┼───────┼────────────────┼───────┤
│ 四 │制式子彈一發  │認係口徑零點三八吋制式子彈，具殺│              │
│    │              │傷力。                          │              │
└──┴───────┴────────────────┴───────┘


司法院資訊處製作；財團法人民間司法改革基金會備份。
